# 持股平台合伙企业的会计核算

提问人：zsmj 时间：2023-01-18 19:50:55
请教陈老师，某公司A有三个股东，其中股东甲持股80%，股东乙合伙企业持股19%，股东丙持股1%，乙合伙企业是持股平台，乙合伙企业与甲构成一致行的人。现要出具持股平台乙的单体报告，对乙合伙企业持有的A公司19%的股权是以权益法核算还是以成本法核算？我认为持股平台持有的股份数虽然只有19%，但其实际控制人甲同时也是A公司的实际控制人，持股平台实际上也可以理解为可以控制A公司，所以以成本法核算可以。另一种理解是合伙企业的合伙人主要为A公司的高管人员并有几位员工在A公司的董事会担任董事，可以说对A有重大影响。

回答人：chenyiwei
因为“乙合伙企业是持股平台，乙合伙企业与甲构成一致行动人”，故乙对A公司应无控制、共同控制或者重大影响，故应将其持有的A公司19%股权投资作为金融资产核算，以公允价值进行后续计量。
持股平台与甲的一致行动是增强了甲对A公司的控制力，但反过来也会导致持股平台乙不能单独为了自身利益而独立地参与被投资企业A的财务和经营决策，因而站在乙自身视角，并无重大影响。